臺灣臺南地方法院新市簡易庭民事小額判決
                                     110年度新小字第38號
原      告  台壽保產物保險股份有限公司

法定代理人  林欽淼  
訴訟代理人  吳信忠  
被      告  鄭國慶  



上列當事人間請求損害賠償事件，經本院於民國110年3月9日言
詞辯論終結，判決如下：
    主      文
被告應給付原告新臺幣陸萬參仟參佰捌拾壹元，及自民國一○九
年十二月二十五日起至清償日止，按週年利率百分之五計算之利
息。
原告其餘之訴駁回。
訴訟費用新臺幣壹仟元，由被告負擔新臺幣玖佰參拾元，餘由原
告負擔。
本判決原告勝訴部分得假執行。
    事實及理由
一、原告起訴主張：
　㈠被告於民國107年12月5日14時19分許，駕駛車號000-00號營
    業大貨車，行經臺南市○○區○道0號北向360公里800公尺處，
    因未保持安全距離，而撞擊訴外人穎毅企業行所有、訴外人
    潘俊宏駕駛之車號000-0000號自用小貨車（下稱系爭車輛）
    ，致系爭車輛受損。系爭車輛曾由其所有權人穎毅企業行向
    原告投保車體損失險，事故發生時尚在保險期間內，原告經
    其書面通知，並派員向警方查證上情屬實後，系爭車輛已由
    新貴汽車有限公司修復，其修復費用共計新臺幣（下同）68
    ,290元（含鈑金10,800元、烤漆7,000元、零件50,490元）
    ，原告已依保險契約賠付被保險人，依保險法第53條之規定
    取得代位求償權，爰依侵權行為及保險代位之法律關係提起
    本件訴訟。
　㈡並聲明：被告應給付原告68,290元，及自起訴狀繕本送達翌
    日起至清償日止，按週年利率5％計算之利息。
二、被告則辯以：請法院依法判決後，伊再請保險公司處理。並
    聲明：原告之訴駁回。
三、本院得心證之理由：
  ㈠按因故意或過失，不法侵害他人之權利者，負損害賠償責任
    ；汽車、機車或其他非依軌道行駛之動力車輛，在使用中加
    損害於他人者，駕駛人應賠償因此所生之損害，民法第184
    條第1項、第191條之2分別定有明文。查原告主張之前揭事
    實，業據其提出國道公路警察局道路交通事故當事人登記聯
    單、汽車險理賠計算書、估價單、統一發票、車損照片、系
    爭車輛行車執照等資料影本為證，核與所述情節大致相符，
    並經本院依職權調取系爭交通事故案卷核閱無誤，且被告對
    此並不爭執，此部分事實應堪認定。是被告對系爭車禍之發
    生，顯有過失，且其過失行為與系爭車輛受有損害之結果具
    相當因果關係甚明。準此，被告就系爭車禍應負侵權行為損
    害賠償責任，堪以認定。
　㈡又不法毀損他人之物者，被害人得請求賠償其物因毀損所減
    少之價額；負損害賠償責任者，除法律另有規定或契約另有
    訂定外，應回復他方損害發生前之原狀；債權人得請求支付
    回復原狀所必要之費用，以代回復原狀，民法第196條、第2
    13條第1項、第3項分別定有明文。另依民法第196條請求賠
    償物被毀損所減少之價額，得以修復費用為估定之標準，但
    以必要者為限。例如：修理材料以新品換舊品，應予折舊（
    最高法院77年5月17日第9次民事庭會議決議參照）。經查：
    原告主張系爭車輛修復費用共計68,290元，經核其中含鈑金
    部分10,800元、烤漆部分7,000元、零件部分50,490元，有
    估價單及統一發票影本在卷可憑，是本件原告以修理費作為
    損害賠償之依據時，自應將零件折舊部分予以扣除，始為合
    理。又依行政院所頒固定資產耐用年數表及固定資產折舊率
    表，非運輸業用客車、貨車之耐用年數為5年，依平均法計
    算其折舊結果（即以固定資產成本減除殘價後之餘額，按固
    定資產耐用年數表規定之耐用年數平均分攤，計算折舊額）
    ，每年折舊率為5分之1，並參酌營利事業所得稅查核準則第
    95條第6項規定「固定資產提列折舊採用平均法者，以1年為
    計算單位，其使用期間未滿1年者，按實際使用之月數相當
    於全年之比例計算之，不滿1月者，以1月計」之規定。而系
    爭車輛為107年5月間出廠，有行車執照影本在卷可按，至10
    7年12月5日發生系爭車禍時，使用約7個月，原告就零件部
    分得請求之修理費用應為45,581元【計算方式：1.殘價＝取
    得成本÷(耐用年數＋1)即50,490÷(5+1)≒8,415（小數點以下
    四捨五入）；2.折舊額＝(取得成本－殘價)×1/（耐用年數）×
    （使用年數）即(50,490－8,415)×1/5×（0+7/12）≒4,909（
    小數點以下四捨五入）；3.扣除折舊後價值＝（新品取得成
    本－折舊額）即50,490－4,909＝45,581】，連同前述鈑金部分
    10,800元、烤漆部分7,000元，總計為63,381元。
四、從而，原告依侵權行為及保險代位等法律關係，訴請被告應
    給付原告63,381元，及自起訴狀繕本送達翌日即109年12月2
    5日起至清償日止，按週年利率5％計算之利息，為有理由，
    應予准許。逾此範圍之請求，為無理由，應予駁回。
五、按小額訴訟，法院為訴訟費用之裁判時，應確定其費用額；
    又各當事人一部勝訴、一部敗訴者，其訴訟費用，由法院酌
    量情形，命兩造以比例分擔或命一造負擔，或命兩造各自負
    擔其支出之訴訟費用，民事訴訟法第436條之19第1項、第79
    條分別定有明文。本件訴訟費用計1,000元（即第一審裁判
    費），本院審酌兩造勝、敗訴之比例等情，認應由被告負擔
    930元，餘由原告負擔，應較合理。
六、又本件核屬民事訴訟法第436條之8第1項之小額訴訟事件，
    本院為被告部分敗訴之判決，爰依同法第436條之20規定，
    就原告勝訴部分，依職權宣告假執行。
七、據上論結，本件原告之訴為一部有理由，一部無理由。爰依
    民事訴訟法第436條之23、第436條第2項、第79條、第436條
    之19第1項、第436條之20，判決如主文。
中　　華　　民　　國　　110 　年　　3 　　月　　23　　日
                    新市簡易庭  法  官　曾仁勇
以上正本證明與原本無異。
如不服本判決，應於送達後20日內，向本院提出上訴狀並表明上
訴理由，如於本判決宣示後送達前提起上訴者，應於判決送達後
20日內補提上訴理由書（須附繕本）。
對於小額程序之第一審判決之上訴，非以其違背法令之理由，不
得為之。且上訴狀內應記載表明（一）原判決所違背之法令及其
具體內容。（二）依訴訟資料可認為原判決有違背法令之具體事
實者。
如委任律師提起上訴者，應一併繳納上訴審裁判費。 
中　　華　　民　　國　　119 　年　　3 　　月　　23　　日
                                書記官  吳佩芬